臺灣彰化地方法院刑事判決             100年度訴字第1013號
公  訴  人  臺灣彰化地方法院檢察署檢察官
被      告  張哲聞
                （現羈押於法務部矯正署臺灣彰化看守所）
指定辯護人  歐東洋律師
上列被告因違反毒品危害防制條例案件，經檢察官提起公訴（99
年度偵字第1630、5468號），本院判決如下：
    主  文
張哲聞犯如附表一至四所示之罪，各處如附表一至四主文欄所示
之刑（含主刑、從刑）。主刑部分應執行有期徒刑陸年陸月，沒
收部分併執行之。
    事  實
一、張哲聞明知甲基安非他命為毒品危害防制條例第2 條第2 項
    第2 款所列管之第二級毒品，任何人均不得非法持有、販賣
    、意圖販賣而持有且甲基安非他命亦為藥事法所規範之禁藥
    ，任何人不得非法轉讓；且明知愷他命為毒品危害防制條例
    第2 條第2 項第3 款所列管之第三級毒品，任何人均不得非
    法販賣，竟為下列犯行：
（一）張哲聞因積欠真實年籍不詳之名為「金易興」（綽號「金
      芭樂」，所涉違反毒品危害防制條例部分，業經臺灣彰化
      地方法院檢察署檢察官另案偵辦中）之成年男子債務，無
      法清償，於民國100年2月10日晚上8時許，在彰化縣彰化
      市○○路旁，竟允諾「金易興」之委託，願為「金易興」
      販賣甲基安非他命，而與「金易興」共同基於意圖販賣牟
      利而持有第二級毒品甲基安非他命之犯意聯絡，收受而持
      有「金易興」當場交付用於販賣之第二級毒品甲基安非他
      命2包（驗前淨重共計2.8086公克，驗餘淨重共計2.7820
      公克），及「金易興」所有預備用於分裝上開甲基安非他
      命以販賣之鏟管1 支、分裝袋2 大包等物品（張哲聞此次
      犯行即附表一所示犯行）。嗣經警於100 年2 月12日下午
      5 時10分許，在彰化縣和美鎮○○路○ 段384 巷12號前，
      見張哲聞行跡可疑，向前盤查，經張哲聞同意搜索後，在
      張哲聞身上查獲前揭「金易興」交付之甲基安非他命及預
      備供被告與共犯「金易興」共同販賣甲基安非他命所用之
      物品（即鏟管1支、分裝袋2大包），而查悉上情。
（二）張哲聞復另起意，意圖牟利，基於販賣第二級毒品甲基安
      非他命以營利之各別犯意，均以其所有不詳廠牌粉紅色之
      行動電話（內裝有其所有之0000000000號門號卡1 張）作
      為與購毒者聯繫交易第二級毒品甲基安非他命事宜之工具
      ，俟有附表二所示之購毒者，分別於附表二所示之通話聯
      繫時間，與張哲聞通話聯繫購買第二級毒品甲基安非他命
      事宜後，張哲聞即於附表二所示交易時間、地點，以附表
      二所示聯繫買賣方式，販賣甲基安非他命予附表二所示之
      購毒者各1 次（總計2 次），並均完成交易。
（三）張哲聞又另起意，意圖牟利，基於販賣第三級毒品愷他命
      以營利之犯意（並無證據證明張哲聞持有之第三級毒品愷
      他命純質淨重達20公克以上），以其所有之上開行動電話
      （內裝有其所有之上開0000000000號門號卡1 張）作為與
      購毒者聯繫交易第三級毒品愷他命事宜之工具，俟有附表
      三所示之購毒者，分別於附表三所示之通話聯繫時間，與
      張哲聞通話聯繫購買第三級毒品愷他命事宜後，張哲聞即
      於附表三所示交易時間、地點，以附表三所示聯繫買賣方
      式，販賣愷他命予附表三所示之購毒者1 次，並完成交易
      。
（四）張哲聞於100 年4 月12日凌晨5 時20分50秒許之前某時，
      與姚尚辰碰面後，姚尚辰乃以張哲聞之0000000000號行動
      電話，於同日凌晨5 時20分50秒許、同日凌晨5 時37分55
      秒許，與王振宇持用之0000000000號行動電話聯繫見面，
      俟張哲聞、王振宇、姚尚辰3 人見面後不久，張哲聞竟另
      行起意基於無償轉讓禁藥甲基安非他命之犯意，在王振宇
      位於彰化縣和美鎮○○路○ 段316 號之住處內，同時無償
      轉讓約0.1公克之甲基安非他命予王振宇、姚尚辰施用（
      即附表四所示犯行）。
二、嗣經警向本院聲請對張哲聞持用之上開0000000000號行動電
    話核發通訊監察書，經上線監聽發現張哲聞販賣毒品之犯行
    後，循線查獲張哲聞上揭一（二）至（四）所述之犯行。
三、案經彰化縣警察局彰化分局報告及臺灣彰化地方法院檢察署
    檢察官指揮偵查起訴。
    理  由
壹、證據能力：
一、證人陳立孝、葉鈜宥、高俊偉、王振宇、姚尚辰於偵訊中具
    結之證述，均具有證據能力：
    按被告以外之人於偵查中向檢察官所為陳述，除顯有不可信
    之情況者外，得為證據，同法第159條之1第2項定有明文。
    偵查中對被告以外之人（包括證人、鑑定人、告訴人、被害
    人及共同被告等）所為之偵查筆錄，或被告以外之人向檢察
    官所提之書面陳述，性質上均屬傳聞證據。惟現階段刑事訴
    訟法規定檢察官代表國家偵查犯罪、實施公訴，依法其有訊
    問被告、證人及鑑定人之權，證人、鑑定人且須具結，而實
    務運作時，檢察官偵查中向被告以外之人所取得之陳述，原
    則上均能遵守法律規定，不致違法取供，其可信度極高，職
    是，被告以外之人前於偵查中已具結而為證述，除反對該項
    供述得具有證據能力之一方，已釋明「顯有不可信之情況」
    之理由外，不宜以該證人未能於偵訊中接受他造之反對詰問
    為由，即遽指該證人於偵查中之陳述不具證據能力。查附表
    二、三所示購毒者即證人陳立孝、葉鈜宥、高俊偉、附表四
    所示受讓禁藥者即證人王振宇、姚尚辰於偵訊中之陳述，均
    經檢察官諭令具結（依序見偵5468號卷第103、131 、36、4
    8、68頁），其等證詞之憑信性已獲擔保，本院又查無其他
    證據足認上揭證人等之該等陳述有何顯不可信之情事，且被
    告及其辯護人於本院準備程序，亦均表示同意具有證據能力
    （見本院卷第28頁背面），依前開說明，本院認上揭證人等
    於偵查中具結後之證言，自均應具有證據能力。
二、證人陳立孝、葉鈜宥、高俊偉、王振宇、姚尚辰於警詢之證
    述，均具有證據能力：
    按被告以外之人於審判外之陳述，雖不符刑事訴訟法第159
    條之1至第159條之4之規定，然經當事人於審判程序同意作
    為證據，法院審酌該言詞陳述作成時之情況，認為適當者，
    亦得為證據；當事人、代理人或辯護人於法院調查證據時，
    知有刑事訴訟法第159條第1項不得為證據之情形，而未於言
    詞辯論終結前聲明異議者，視為有前項之同意，刑事訴訟法
    第159 條之5 定有明文。查，附表二、三所示購毒者即證人
    陳立孝、葉鈜宥、高俊偉、附表四所示受讓禁藥者即證人王
    振宇、姚尚辰於警詢之證述，雖依前開刑事訴訟法第159 條
    第1 項之規定，均屬傳聞證據，惟被告及其辯護人於本院準
    備程序，均表示同意具有證據能力（見本院卷第28頁背面）
    ，復未於言詞辯論終結前聲明異議，又經本院核閱上揭證人
    等之警詢筆錄乃均經上揭證人等簽名確認筆錄記載內容無訛
    ，且查無證據顯示其等警詢筆錄製作時之情況，有何違法、
    不當取供及證明力明顯過低之瑕疵；再其等所為之證詞，或
    係證述本案向被告購買毒品之情節、經過，或係證述本案自
    被告處受讓禁藥之情節、經過，乃均為證明本案販賣毒品、
    轉讓禁藥犯罪事實存否所必要，本院認以之作為證據，均應
    屬適當，揆諸前開刑事訴訟法之規定，應認上揭證人等於警
    詢中所為之證述，均應具有證據能力。
三、本判決所引通訊監察譯文部分，均具有證據能力：
    按偵查犯罪機關依法定程序監聽之錄音，係以監聽之錄音帶
    為其調查犯罪所得之證據，司法警察依據監聽錄音結果予以
    翻譯而製作之通訊監察譯文，乃該監聽錄音帶內容之顯示，
    此為學理上所稱之「派生證據」，屬於文書證據之一種。於
    被告或訴訟關係人對其譯文之真實性發生爭執或有所懷疑時
    ，法院固應依刑事訴訟法第165條之1第2項之規定，勘驗該
    監聽錄音帶以踐行調查證據之程序，俾確認該錄音聲音是否
    為通訊者本人及其內容與通訊監察譯文之記載是否相符，或
    傳喚該通訊者為證據調查。倘被告或訴訟關係人對該通訊監
    察譯文之真實性並不爭執，即無勘驗辨認其錄音聲音之調查
    必要性，法院於審判期日如已踐行提示通訊監察譯文供當事
    人辨認或告以要旨，使其表示意見等程序並為辯論者，其所
    為之訴訟程序即無不合（最高法院98年度臺上字第2016號刑
    事判決意旨可資參照）。查被告持用之0000000000號行動電
    話乃經本院依法核發100 年度聲監字第285 號通訊監察書（
    監察期間自99年4 月7 日上午10時起至99年5 月6 日上午10
    時止）核准對其實施通訊監察在案，有詳載聲監案號、案由
    、監察電話及對象之該通訊監察書及電話附表在卷可參（見
    21198 號警卷《下稱B 警卷》第62至63頁），而警方依法監
    聽錄音，並依監聽錄音所製作之監聽譯文，當事人及辯護人
    於本院準備程序均表示同意具有證據能力（見本院卷第28頁
    背面），並經本院當庭提示予當事人及辯護人為充分辯論，
    其等迄至言詞辯論終結前，均無聲明異議，亦未爭執其真實
    性，依上開說明，應認該等通訊監察譯文均具證據能力。
四、本案卷附之憲兵司令部刑事鑑識中心針對扣案之第二級毒品
    甲基安非他命所出具之鑑定書（見偵1630號卷第38頁），係
    檢察官於調查本案時，囑託鑑定機關即憲兵司令部刑事鑑識
    中心所為之毒品鑑定報告，係由專業機關人員本於其專業知
    識及儀器所作成之書面鑑定報告，此為當事人及辯護人於準
    備程序及審理期日所不爭執，且迄至言詞辯論終結前亦未聲
    明異議，本院審酌並無證據顯示該鑑定書有違法作成及取得
    之情形，並經本院於審理期日依法踐行調查程序，是依法認
    定具證據能力。
五、扣案之第二級毒品甲基安非他命2 包（驗前淨重共計2.8086
    公克，驗餘淨重共計2.7820公克）、鏟管1支、分裝袋2大包
    ，均係以物件之存在及其呈現之狀態為證據資料，性質上屬
    物證而非供述證據，並無傳聞法則之適用，且該等扣案物係
    經員警經被告同意，合法執行搜索程序所扣得，有被告簽名
    出具之自願受搜索同意書在卷可參（見5225號警卷《下稱A
    警卷》第9頁），又該等扣案物復與本案具有關聯性，自均
    有證據能力
六、本判決下列認定犯罪事實所引除上揭一至五所述以外之其他
    供述證據（包含書面陳述）及非供述證據，其中供述證據部
    分，當事人及辯護人迄至言詞辯論終結前，均未聲明異議或
    主張有刑事訴訟法第159條第1項不得為證據之情形，本院審
    認上開證據作成時之情況，認應無違法或不當情事，與本案
    待證事實間復具有相當之關聯性，以之作為證據應屬適當，
    依刑事訴訟法第159條之5第2項之規定，均認具有證據能力
    ；其中非供述證據部分，亦查無證據顯示有非法取得或偽造
    、變造等明顯不實及瑕疵之情形，亦均認具有證據能力。
貳、認定犯罪事實所憑之證據及理由：
一、被告所犯附表一所示意圖販賣而持有第二級毒品甲基安非他
    命、附表二所示販賣第二級毒品甲基安非他命、附表四所示
    無償轉讓禁藥甲基安非他命之部分【即事實欄一、（一）至
    （二）、（四）所述】：
（一）此等部分之犯罪事實，業據被告於偵查中本院羈押訊問時
      供認不諱【事實欄一（一）所示意圖販賣而持有第二級毒
      品甲基安非他命之部分】、於偵查中檢察官訊問時表示認
      罪【事實欄一（二）所示2 次販賣第二級毒品甲基安非他
      命，及事實欄一（四）所示無償轉讓禁藥甲基安非他命之
      部分】，並於本院移審訊問、準備程序及審理時均自白不
      諱（各見聲羈卷第3 頁背面、偵5468號卷第219 頁正背面
      、第177 頁、本院卷第10頁背面至11頁、第28頁、59至60
      頁），核與(1)證人陳立孝、葉鈜宥於警詢及偵訊具結證述
      其等分別與被告通話聯繫後，於附表二所示交易時間、地
      點，分別向被告購買附表二所示價金之毒品甲基安非他命
      之情（證人陳立孝警詢、偵訊筆錄各見偵5468號卷第91至
      92頁、第100 至101 頁；證人葉鈜宥警詢、偵訊筆錄各見
      同上偵卷第3 至10頁背面、第128 至129 頁）、(2)證人姚
      尚辰於警詢、偵訊具結證述其於事實欄一（四）所述時間
      ，與證人王俊宇電話聯繫後，與被告及證人王振宇見面，
      之後其與證人王振宇，在證人王振宇住處，自被告處無償
      受讓甲基安非他命等情（證人姚尚辰警詢、偵訊筆錄見同
      上偵卷第59至60、66頁），以及(3)證人王振宇於偵訊具結
      證述其於事實欄一（四）所述時間，與證人姚尚辰電話聯
      繫後，與被告及證人姚尚辰見面，之後其自被告處無償受
      讓甲基安非他命等情（證人王振宇偵訊筆錄見同上偵卷第
      46頁）之內容大致相符，並有證人陳立孝、姚尚辰指認被
      告之彰化憲兵隊指認犯罪嫌疑人紀錄表2 張（見偵5468號
      卷第94、62頁）、證人葉鈜宥、王振宇指認被告之彰化縣
      警察局彰化分局指認犯罪嫌疑人指認表2 張（見偵5468號
      卷第13、41頁）、本院就被告持用之0000000000號行動電
      話核發之100 年度聲監字第285 號通訊監察書及電話附表
      暨如事實欄一（二）（四）所述【詳附表二、四所示】被
      告與證人陳立孝、葉鈜宥通話；證人姚尚辰以被告之上揭
      行動電話與證人王振宇通話之通訊監察譯文在卷可參（見
      B 警卷第62至63頁、第91至92頁、第72、75至80頁）。又
      扣案之顆粒2 包（驗前淨重共計2.8086公克，取樣0.0266
      公克鑑定《已鑑析用罄》，驗餘淨重共計2.7820公克），
      經送鑑定，均檢出第二級毒品甲基安非他命等情，有憲兵
      司令部刑事鑑識中心100 年8 月2 日憲直刑鑑字第100000
      1466號函及該中心出具之鑑定書（案件編號11.0000-000
      ）在卷可佐（見偵1630號卷第37至38頁）。此外，復有上
      揭第二級毒品甲基安非他命2 包（驗前淨重共計2.8086公
      克，驗餘淨重共計2.7820公克）、與被告共同犯意圖販賣
      而持有第二級毒品罪之共犯「金易興」所有，準備供其等
      共同販賣甲基安非他命所用之鏟管1 支、分裝袋2 大包扣
      案可資佐證。堪認被告上揭自白核均與事實相符，堪可憑
      信。
（二）證人葉鈜宥固曾於偵訊中證稱其於附表二編號2 所示交易
      時間、地點，向被告購買甲基安非他命，係其與綽號「大
      胖」、「黑輪」、「泡麵」之友人（共計4 人）一起合資
      向被告購買甲基安非他命等語（見偵5468號卷第3 至10頁
      背面、第12 8至129 頁），且附表二編號2 所示被告與證
      人葉鈜宥之部分幾通通話中，可見係由證人葉鈜宥及另1
      第三人與被告通話（即100 年4 月12日凌晨5 時44分6
      秒許、同日凌晨6 時1 分41秒許、同日上午8 時6 分
      50秒許、同日上午8 時27分25秒許所示4 通通話，均由
      證人葉鈜宥及他人《即通訊監察譯文中所示「C 」之人，
      以下統稱為C 友人》與張哲聞通話），有前揭此部分之通
      訊監察譯文存卷可參（見B 警卷第75至80頁）。然查，通
      觀卷內所有卷證資料，並未查得「大胖」、「黑輪」、「
      泡麵」等3 人之真實姓名年籍資料，且在前揭所
      示通話中，各該與被告通話之C 友人究竟是何人？是否均
      為同一人？各該C 友人與證人葉鈜宥就有關本次購買甲基
      安非他命之相互關係為何？各該C 友人與綽號「大胖」、
      「黑輪」、「泡麵」是否相同？彼此間又係何關係？其等
      各自出資之情形為何？等種種情節，均有不明，本院審酌
      本案並未查得上揭通話中各該C 友人及證人葉鈜宥所稱「
      大胖」、「黑輪」、「泡麵」等3 人之真實姓名年籍資料
      ，而無從查證證人葉鈜宥就此部分所證實情為何，且被告
      附表二編號2 所示該次販賣第二級毒品之犯行，既均係由
      證人葉鈜宥出面與被告交易（被告交付甲基安非他命予證
      人葉鈜宥、證人葉鈜宥交付價金予被告）之情，是認被告
      於附表二編號2 所示交易時間、地點，販賣甲基安非他命
      之對象僅為證人葉鈜宥1 人。
（三）又證人陳立孝、葉鈜宥雖均於警詢及偵訊中證稱向被告所
      購得之毒品係「安非他命」；證人王振宇、姚尚辰雖均於
      警詢及偵訊中證稱被告係無償轉讓「安非他命」等語，惟
      一般施用毒品者應僅對施用毒品之效用及施用之毒品分級
      有認知，難認其能清楚分辨「安非他命」、「甲基安非他
      命」此類化學合成物質之正確名稱，本院衡諸近來於台灣
      流通使用之第二級毒品「甲基安非他命」較「安非他命」
      普遍，此為本院職務上已知之事實，佐以被告於本院亦陳
      稱其本案此部分販賣、轉讓者為「甲基安非他命」，堪認
      被告販賣予證人陳立孝、葉鈜宥，及無償轉讓予證人王振
      宇、姚尚辰施用之第二級毒品，應係甲基安非他命無訛。
（四）另就被告本案無償轉讓甲基安非他命之「地點」及「對象
      」，證人王振宇固曾於偵訊中證稱被告係在「彰化縣和美
      鎮路旁之車上」，交付所轉讓之安非他命《按：即甲基安
      非他命》予其施用等語（下稱爭議證詞，見偵5468號卷第
      46頁），而未明確證述到被告同時有表示願意將該甲基安
      非他命免費提供予證人姚尚辰施用乙節（見偵54 68 號卷
      46至47頁）。然查，證人姚尚辰於偵訊中證以：該次被告
      係在王振宇住處拿出安非他命《按：即甲基安非他命》給
      伊與王振宇一起施用等語《按：意指被告轉讓甲基安非他
      命之地點係如附表四所示證人王振宇之住處，且被告轉讓
      甲基安非他命之對象為證人王振宇、姚尚辰二人》（見偵
      5468號卷第66頁），核與被告於本院移審訊問、準備程序
      及審理時所承認其轉讓甲基安非他命之地點係在「證人王
      振宇之住處」，對象則為「證人王振宇、姚尚辰二人」等
      語相符（見本院卷第10頁背面、第28、60頁），本院審酌
      證人姚尚辰及被告上開所述既屬相符，自較諸證人王振宇
      上開爭議證詞為可採，而證人王振宇或係因一時記憶有誤
      ，始為上開爭議證詞，其此部分所證，乃為本院所不採，
      附此敘明。
二、被告所犯附表三所示販賣第三級毒品愷他命之部分【即事實
    欄一、（三）所述】：
    此部分犯罪事實，業據被告於本院移審訊問、準備程序及審
    理時均坦承不諱（見本院卷第11頁、第28、60頁），核與證
    人高俊偉於警詢及偵訊具結證述之內容相符（見偵5468號卷
    第25至26頁背面、第34至35頁），並有證人高俊偉指認被告
    之彰化縣警察局彰化分局指認犯罪嫌疑人指認表1 張（見偵
    5468號卷第31頁）、本院就被告持用之0000000000號行動電
    話核發之100 年度聲監字第285 號通訊監察書及電話附表暨
    如附表三所示被告與證人高俊偉通話之通訊監察譯文在卷可
    參（見B 警卷第80頁），堪認被告上揭自白核與事實相符，
    堪可憑信。
三、次查，近年來毒品之濫用，危害國民健康與社會安定日益嚴
    重，治安機關對於販賣或施用毒品之犯罪行為，無不嚴加查
    緝，各傳播媒體對於政府大力掃毒之決心亦再三報導，已使
    毒品不易取得且物稀價昂，苟被告於買賣之過程中無利可圖
    ，縱屬至愚，亦無甘冒被取締移送法辦判處重刑之危險而平
    白從事甲基安非他命、愷他命買賣之理，而有從中賺取買賣
    價差牟利之意圖及事實，應屬合理認定；又販賣毒品甲基安
    非他命、愷他命係違法行為，非可公然為之，而甲基安非他
    命、愷他命亦無公定價格，係可任意分裝增減分量，且每次
    買賣之價格、數量，亦隨時依雙方之關係深淺、資力、需求
    量、貨物品質、對行情之認知、來源是否充裕、查緝是否嚴
    緊、購買者被查獲時供述購買對象之可能風險之評估等因素
    ，而異其標準，機動調整，非可一概論之。從而販賣之利得
    ，實難察得其交易實情，然販賣者從價差或量差中牟利，方
    式雖異，惟其販賣行為在意圖營利則屬同一。況販賣毒品之
    所謂販賣行為，係行為人基於營利之目的，而販入或賣出毒
    品而言。販賣毒品者，其主觀上須有營利之意圖，且客觀上
    有販賣（即販入或賣出）之行為，即足構成，至於實際上是
    否已經獲利，則非所問。本案被告於事實欄一、（一）（即
    附表一所示）所述時、地，意圖販賣而持有甲基安非他命；
    於事實欄一、（二）（即附表二所示）所述時、地，以附表
    二所示對價，分別販賣第二級毒品甲基安非他命予附表二所
    示購毒者；於事實欄一、（三）（即附表三所示）所述時、
    地，以附表三所示對價，販賣第三級毒品愷他命予附表三所
    示購毒者等犯行，依據被告於本院審理中自承：（本案你販
    賣毒品《按：指甲基安非他命、愷他命》有何好處？）為賺
    取供伊自己施用的毒品（意指係為賺取利差以供自己施用毒
    品之花費）；「金易興」也有同意如果有賣出甲基安非他命
    ，每次我可獲得3 千元至4 千元的利潤等語（見本院卷第60
    頁），顯見被告係意圖營利販賣，而持有「金易興」交付之
    甲基安非他命，及意圖營利販賣甲基安非他命、愷他命之犯
    意，俱屬明確。
四、綜上，本案事證明確，被告確有前揭事實欄一（一）所述意
    圖販賣而持有甲基安非他命、事實欄一（二）所述2 次販賣
    第二級毒品甲基安非他命、事實欄一（三）所述1 次販賣第
    三級毒品愷他命，及事實欄一（四）所述1 次同時無償轉讓
    禁藥予證人王振宇、姚尚辰等犯行，均堪認定，均應依法論
    科。
參、論罪科刑：
一、按愷他命係毒品危害防制條例第2 條第2 項第3 款所列管之
    第三級毒品，任何人不得非法販賣。次按甲基安非他命係毒
    品危害防制條例第2 條第2 項第2 款所列管之第二級毒品，
    任何人均不得非法持有、意圖販賣而持有、販賣及轉讓，且
    按甲基安非他命等成分屬安非他命類藥品，業經行政院衛生
    署75年7 月11日衛署藥字第597627號公告，為有效管理安非
    他命類藥品與其衍生物之冊類及其製劑，重申公告禁止使用
    ，而認屬藥事法規之禁藥（即藥事法第22條第1 款所稱之「
    經中央衛生主管機關明令公告禁止製造、調劑、輸入、輸出
    、販賣或陳列之毒害藥品」）。再查藥事法第83條第1 項法
    定刑為7 年以下有期徒刑，得併科新臺幣5 百萬元以下罰金
    ，較毒品危害防制條例第8 條第2 項之法定刑為重，藥事法
    第83條第1 項係於95年5 月30日修正公佈，同年7 月1 日施
    行，為毒品危害防制條例之後法。毒品之範圍尚包括影響精
    神物質與其製品，而藥事之管理，亦非僅止於藥品之管理，
    又毒品未必係經公告之禁藥，禁藥亦未必為毒品，毒品危害
    防制條例與藥事法二者，並無必然之特別法與普通法關係，
    故除有轉讓之第二級毒品達毒品危害防制條例第8 條第6 項
    之一定數量，經依法加重後之法定刑較藥事法第83條第1 項
    之法定刑為重之情形外，因藥事法第83條第1 項為後法，且
    為重法，應優先適用藥事法處罰（臺灣高等法院暨所屬法院
    94年法律座談會刑事類提案第8 號結論，最高法院96年度臺
    上字第3582號判決意旨參照）。本件被告如事實欄一、（四
    ）所示轉讓屬第二級毒品及禁藥之甲基安非他命數量僅約
    0.1 公克，並未達上開毒品淨重已逾轉讓毒品加重其刑之數
    量標準第2 條所定之淨重10公克標準，參照上開說明，被告
    此部分轉讓甲基安非他命之行為，自應適用藥事法第83條第
    1 項之規定論罪。
二、是核被告意圖販賣而持有第二級毒品甲基安非他命之行為【
    詳如事實欄一（一）、附表一所示】，係犯毒品危害防制條
    例第5 條第2 項之意圖販賣而持有第二級毒品罪；分別2 次
    販賣第二級毒品甲基安非他命之行為【詳如事實欄一（二）
    、附表二所示】，均係犯同條例第4 條第2 項之販賣第二級
    毒品罪；1 次販賣第三級毒品愷他命之行為【詳如事實欄一
    （三）、附表三所示】，係犯同條例第4 條第3 項之販賣第
    三級毒品罪；1 次同時無償轉讓禁藥甲基安非他命予證人王
    振宇、姚尚辰之行為【詳如事實欄一（四）、附表四所述】
    ，均係犯藥事法第83條第1 項之轉讓禁藥罪。被告上揭意圖
    販賣，因而持有第二級毒品甲基安非他命及各次因販賣甲基
    安非他命而持有第二級毒品甲基安非他命之低度行為，分別
    應為其意圖販賣而持有第二級毒品甲基安非他命、各次販賣
    第二級毒品甲基安非他命之高度行為所吸收，均不另論罪。
    至被告上揭販賣第三級毒品愷他命之犯行，因無證據證明其
    該次持有之第三級毒品愷他命純質淨重已達20公克以上，其
    持有第三級毒品之行為，自不在毒品危害防制條例處罰之範
    圍（最高法院100 年度台上字第3494號判決意旨參照），是
    尚無持有之低度行為被販賣之高度行為所吸收之問題。又被
    告上揭轉讓禁藥前持有禁藥甲基安非他命之部分，因藥事法
    並無處罰持有禁藥之明文，故被告轉讓前持有禁藥甲基安非
    他命與其轉讓禁藥間，並無低度行為為高度行為所吸收而不
    另論罪之問題（最高法院98年度台上字第5362號判決意旨參
    照）。再被告為附表二編號2 所示該次販賣甲基安非他命予
    證人葉鈜宥該次犯行，依被告及證人葉鈜宥所述其等交易情
    形，可知其等原即約定交易毒品甲基安非他命之數量為1 錢
    ，交易之價格為新臺幣（下同）1 萬5000元，雖被告先後分
    為2 次交付毒品（每次半錢）予證人葉鈜宥，證人葉鈜宥先
    後分為2 次交付價金（1 次9 千元，1 次5 千元）予被告，
    然被告顯係基於一個販賣第二級毒品甲基安非他命之犯意，
    於密接之時間，接續為2 次交付毒品、收取價金之行為，應
    視為數個舉動之接續執行行為，而為接續犯，僅論以一販賣
    第二級毒品罪。再被告以一轉讓禁藥甲基安非他命之行為，
    同時轉讓禁藥甲基安非他命予證人王振宇、姚尚辰2 人，乃
    一行為觸犯2 罪名之想像競合犯，應依刑法第55條規定，從
    一重之轉讓禁藥罪處斷。被告與共犯「金易興」間，就意圖
    販賣而持有第二級毒品之犯行，有犯意聯絡與行為分擔，為
    共同正犯。被告所犯上揭意圖販賣而持有第二級毒品罪、2
    次販賣第二級毒品罪、1 次販賣第三級毒品罪、1 次轉讓禁
    藥罪，共計4 罪，犯意各別，行為互殊，應分論併罰。
三、按毒品危害防制條例第17條第2 項規定：「犯第4 條至第8
    條之罪於偵查及審判中均自白者，減輕其刑。」。經查：被
    告就所為本案事實欄一、（一）（二）（四）【詳參附表一
    至二、四所示】所述意圖販賣而持有第二級毒品甲基安非他
    命、2 次販賣第二級毒品甲基安非他命，及1 次無償轉讓禁
    藥甲基安非他命等犯行，業於偵查中本院羈押訊問時供認不
    諱【就事實欄一（一）所示意圖販賣而持有第二級毒品甲基
    安非他命之部分】、於偵查中檢察官訊問時表示認罪【就事
    實欄一（二）所示2 次販賣第二級毒品甲基安非他命，及事
    實欄一（四）所示1 次無償轉讓禁藥甲基安非他命之部分】
    ，此有被告偵查中經本院羈押訊問之筆錄及偵訊筆錄在卷可
    參，其嗣復於本院坦認上揭所有犯行（各見聲羈卷第3 頁背
    面、偵5468號卷第219 頁正背面、第177 頁、本院卷第10頁
    背面至11頁、第28頁、59至60頁），堪認被告所犯事實欄一
    、（一）（二）（四）所述之犯行，均符合毒品危害防制條
    例第17條第2 項之規定，應分別依同條例第17條第2 項規定
    ，各減輕其刑。至被告並未於偵查中坦認事實欄一（三）所
    述販賣第三級毒品愷他命予證人高俊偉之犯行，雖其嗣於本
    院就此部分坦承犯行，然仍不符合上述減輕其刑規定之適用
    ，附此敘明。
四、爰審酌被告明知甲基安非他命、愷他命分別為法所列管之第
    二級、第三級毒品，且甲基安非他命復為藥事法所規範之禁
    藥，使用容易成癮，濫行施用，非但對施用者身心造成傷害
    ，且多有施用致死之案例，而因其成癮性，常使施用者經濟
    地位發生實質改變而處於劣勢，容易造成家庭破裂戕害國力
    ，為國家嚴格查禁之違禁物，仍不顧其販賣、轉讓對象可能
    面臨之困境，先是意圖販賣而持有甲基安非他命，為警查獲
    後，復另起意販賣甲基安非他命、愷他命及無償轉讓甲基安
    非他命予他人，所為助長毒品流通，致生危害於社會及他人
    身體健康甚鉅，暨考量被告犯罪動機、目的、手段、智識程
    度、生活狀況、經濟狀況、素行、犯後態度、坦認犯行及其
    中就意圖販賣而持有甲基安非他命之部分（事實欄一（一）
    所述），尚未實際賣出予他人等一切情狀，爰分別量處如附
    表一至四「主文欄」所示之刑，並定其應執行之刑，沒收部
    分併執行之（各罪沒收部分，詳後述），以示懲儆。
五、起訴意旨固認被告有多次販賣毒品之犯行，顯有犯罪習慣，
    請求依刑法第90條規定諭知於刑之執行前令入勞動場所強制
    工作等語。惟按「人民身體之自由應予保障，憲法第8條設
    有明文。限制人身自由之法律，其內容須符合憲法第23 條
    所定要件。保安處分係對受處分人將來之危險性所為拘束其
    身體、自由等之處置，以達教化與治療之目的，為刑罰之補
    充制度。本諸法治國家保障人權之原理及刑法之保護作用，
    其法律規定之內容，應受比例原則之規範，使保安處分之宣
    告，與行為人所為行為之嚴重性、行為人所表現之危險性，
    及對於行為人未來行為之期待性相當。」司法院大法官會議
    釋字第471號解釋揭示甚明。復按保安處分係針對受處分人
    將來之危險性所為之處置，以達教化、治療之目的，為刑罰
    之補充制度。我國現行刑法採刑罰與保安處分雙軌制，係在
    維持行為責任之刑罰原則下，為協助行為人再社會化之功能
    ，以及改善行為人潛在之危險性格，期能達成根治犯罪原因
    、預防犯罪之特別目的，是保安處分中之強制工作，旨在對
    嚴重職業性犯罪及欠缺正確工作觀念或無正常工作因而犯罪
    者，強制其從事勞動，學習一技之長及正確之謀生觀念，使
    其日後重返社會，能適應社會生活。查本案被告係第一次涉
    犯販賣毒品犯行，有臺灣高等法院被告前案紀錄表在卷可憑
    ，且其實際販賣毒品（包括甲基安非他命及愷他命）之對象
    共僅3 人，次數計3 次，販毒之金額總計1 萬6500元；轉讓
    甲基安非他命之次數僅1 次，對象2 人，所犯意圖販賣而持
    有甲基安非他命部分，復尚未賣出，足見其販賣、轉讓毒品
    之對象均非多，販賣毒品獲利非鉅，依其犯罪情節，尚非屬
    一般具犯罪習慣而藉販賣毒品獲有重大經濟利益之大毒梟，
    且公訴人復未舉出相當證據足資證明被告係因欠缺正確工作
    觀念或因無正常工作而犯罪，是本院綜合上情並考量被告所
    犯如本案各罪之嚴重性、所表現之危險性及對於未來行為之
    期待性，依憲法比例原則之規範，認對被告量處如附表一至
    四主文欄所示之刑及定應執行之刑，已與其犯行之處罰相當
    ，並足收懲儆之效，尚無諭知於刑之執行前令被告入勞動場
    所強制工作之必要，併予敘明。
六、沒收部分：
（一）查扣案之顆粒2包（驗前淨重共計2.8086公克，取樣0.026
      6 公克鑑定《已鑑析用罄》，驗餘淨重共計2.7820公克，
      不含空包裝袋2 個），經送鑑定，均檢出第二級毒品甲基
      安非他命等情，有憲兵司令部刑事鑑識中心100 年8 月2
      日憲直刑鑑字第1000001466號函及該中心出具之鑑定書（
      案件編號11.0000-000 ）在卷可佐（見偵1630號卷第37至
      38頁），為違禁物，應依刑法第38條第1 項規定，宣告沒
      收（於被告所犯意圖販賣而持有第二級毒品罪之主文項下
      ）。至鑑定時，上述取樣用以鑑定之第二級毒品甲基安非
      他命，業已鑑析用罄，爰不予宣告沒收。另用於包裝上揭
      2 包第二級毒品甲基安非他命之空分裝袋2 個，為共犯「
      金易興」所有，此經被告供述在卷，乃係為防止毒品裸露
      、潮濕，便於意圖販賣而持有之用，復於鑑定時已將甲基
      安非他命與該等外分裝袋分離秤重，核無不可離析關係，
      應依毒品危害防制條例第19條第1 項之規定，宣告沒收之
      （於被告所犯意圖販賣而持有第二級毒品罪之主文項下）
      （最高法院92年度臺上字第1288號判決意旨參照）。
（二）扣案鏟管1支、分裝袋2大包（未使用過），為共犯「金易
      興」所有之物，預備供被告與共犯「金易興」共同販賣上
      揭扣案第二級毒品甲基安非他命罪之用（均尚未經被告使
      用以賣出該等甲基安非他命），此經被告供述在卷，依共
      犯責任共同原則，應依刑法第38條第1 項第2 款規定，宣
      告沒收（於被告所犯意圖販賣而持有第二級毒品罪之主文
      項下）。
（三）未扣案不詳廠牌粉紅色行動電話壹支（含0000000
      000號門號卡1張），為被告所有，供其為附表二、三
      所示販賣毒品所用之物（用於與購毒者聯繫），此經被告
      供述在卷（見本院卷第60頁），應依毒品危害防制條例第
      19條第1 項規定，宣告沒收，如全部或一部不能沒收，追
      徵其價額（分別於被告所犯附表二、三所示販賣第二級毒
      品罪、販賣第三級毒品罪主文項下）。至被告所為事實欄
      一、（四）所述無償轉讓禁藥之犯行，依據被告供述其本
      案係臨時起意，無償轉讓禁藥予證人王振宇、姚尚辰，並
      未於電話中聯繫轉讓禁藥事宜（見本院卷第60頁），且無
      證據顯示被告有以上開行動電話供其犯本案無償轉讓禁藥
      之用，是爰不於其所犯無償轉讓禁藥罪主文項下，宣告沒
      收上開行動電話，附此敘明。
（四）犯罪所得財物：
   1、按犯毒品危害防制條例第4條之罪者，其供犯罪所用或因
      犯罪所得之財物應予沒收，如全部或一部不能沒收時，追
      徵其價額或以其財產抵償之，該條例第19條第1項規定甚
      明。由此項規定觀之，必限於所得者為金錢以外之其他財
      物而無法沒收時，始應追徵其價額。如所得財物為金錢而
      無法沒收時，則應以其財產抵償之，不發生追徵價額之問
      題（最高法院89年度臺上字第6946號、91年度臺上字第55
      83號判決要旨參照）。且該條規定屬相對沒收主義之立法
      ，依該條規定宣告沒收者，以屬於被告所有之供犯罪所用
      或因犯罪所得之物為限（最高法院93年度臺上字第462號
      判決意旨參照）。又所謂「其因犯罪所得之財物」，並不
      以當場搜獲扣押者為限；而販賣毒品所得之對價，不問其
      中何部分屬於成本，何部分屬於犯罪所得之財物，應均予
      沒收，始與上開法條之規定符合；且因犯罪所得之財物，
      亦不能與正常營利事業計算營利所得之情形，相提並論（
      最高法院65年度第5次刑庭庭推總會議決議意旨參照）。
   2、經查，被告附表二所示2 次販賣第二級毒品甲基安非他命
      及附表三所示1 次販賣第三級毒品愷他命之犯行，分別獲
      取如附表二、三所示價金之財物，該等販毒對價依被告與
      交易對象之交易狀態，已經收取，雖均未經扣案，惟無法
      證明已經滅失，分別屬被告各次犯毒品危害防制條例第4
      條第2 項、第3 項之罪所得之財物，均應依毒品危害防制
      條例第19條第1 項規定，分別於被告所犯各該次販賣毒品
      犯行主文項下，諭知沒收，如全部或一部不能沒收時，以
      其財產抵償之。
據上論斷，應依刑事訴訟法第299 條第1 項前段，毒品危害防制
條例第4 條第2 項、第3 項、第5 條第2 項、第17條第2 項、第
19條第1 項，藥事法第83條第1 項，刑法第11條、第28條、第55
條、第51條第5 款、第9 款、第38條第1 項第1 款、第2 款，判
決如主文。
本案經檢察官蔡奇曉到庭執行職務。
中    華    民    國    100    年    10  月     5     日
                  刑事第二庭    審判長法  官  蕭文學
                                      法  官  紀佳良
                                      法  官  吳芙如
以上正本證明與原本無異。
如不服本判決應於收受判決後10日內向本院提出上訴書狀，並應
敘述具體理由；其未敘述上訴理由者，應於上訴期間屆滿後20日
內向本院補提理由書狀(均須按他造當事人之人數附繕本)「切勿
逕送上級法院」。
中    華    民    國   100    年    10    月    5     日
                                      書記官  林明俊
毒品危害防制條例第4條
製造、運輸、販賣第一級毒品者，處死刑或無期徒刑；處無期徒
刑者，得併科新臺幣 2 千萬元以下罰金。
製造、運輸、販賣第二級毒品者，處無期徒刑或 7 年以上有期
徒刑，得併科新臺幣 1 千萬元以下罰金。
製造、運輸、販賣第三級毒品者，處 5 年以上有期徒刑，得併
科新臺幣 7 百萬元以下罰金。
製造、運輸、販賣第四級毒品者，處 3 年以上 10 年以下有期
徒刑，得併科新臺幣 3 百萬元以下罰金。
製造、運輸、販賣專供製造或施用毒品之器具者，處 1 年以上
7 年以下有期徒刑，得併科新臺幣 1 百萬元以下罰金。
前五項之未遂犯罰之。
毒品危害防制條例第5條
意圖販賣而持有第一級毒品者，處無期徒刑或 10 年以上有期徒
刑，得併科新臺幣 7 百萬元以下罰金。
意圖販賣而持有第二級毒品者，處 5 年以上有期徒刑，得併科
新臺幣 5 百萬元以下罰金。
意圖販賣而持有第三級毒品者，處 3 年以上 10 年以下有期徒
刑，得併科新臺幣 3 百萬元以下罰金。
意圖販賣而持有第四級毒品或專供製造、施用毒品之器具者，處
 1 年以上7 年以下有期徒刑，得併科新臺幣 1 百萬元以下罰金
。
毒品危害防制條例第17條
犯第 4 條至第 8 條、第 10 條或第 11 條之罪，供出毒品來源
，因而查獲其他正犯或共犯者，減輕或免除其刑。
犯第 4 條至第 8 條之罪於偵查及審判中均自白者，減輕其刑。
毒品危害防制條例第19條
犯第 4 條至第 9 條、第 12 條、第 13 條或第 14 條第 1 項
、第 2 項之罪者，其供犯罪所用或因犯罪所得之財物，均沒收
之，如全部或一部不能沒收時，追徵其價額或以其財產抵償之。
為保全前項價額之追徵或以財產抵償，得於必要範圍內扣押其財
產。
犯第 4 條之罪所使用之水、陸、空交通工具沒收之。
藥事法第83條
明知為偽藥或禁藥，而販賣、供應、調劑、運送、寄藏、牙保、
轉讓或意圖販賣而陳列者，處 7 年以下有期徒刑，得併科新臺
幣 5 百萬元以下罰金。
犯前項之罪，因而致人於死者，處 7 年以上有期徒刑，致重傷
者，處 3 年以上 12 年以下有期徒刑。
因過失犯第 1 項之罪者，處 2 年以下有期徒刑、拘役或科新臺
幣 30 萬元以下罰金。
第 1 項之未遂犯罰之。
附表一：（意圖販賣而持有第二級毒品甲基安非他命）
┌──┬────────┬────────┬───────────────┐
│編號│犯罪事實        │意圖販賣而持有之│主文欄                        │
│    │                │毒品種類        │                              │
├──┼────────┼────────┼───────────────┤
│ 1  │事實欄一（一）所│甲基安非他命    │張哲聞共同意圖販賣而持有第二級│
│    │述              │                │毒品，處有期徒刑貳年捌月，扣案│
│    │                │                │第二級毒品甲基安非他命貳包（均│
│    │                │                │不含空分裝袋，驗餘淨重共計貳點│
│    │                │                │柒捌貳零公克），沒收銷燬，扣案│
│    │                │                │使用過空分裝袋貳個、鏟管壹支、│
│    │                │                │未使用過分裝袋貳大包，均沒收。│
└──┴────────┴────────┴───────────────┘
附表二：（販賣第二級毒品甲基安非他命，共計2次）
┌──┬────────┬────┬───┬───────────────┬───────────────┐
│編號│交易毒品時間    │交易毒品│金額  │購毒者、聯繫買賣方式（通話聯繫│主文欄                        │
│    │                │地點    │（價金│時間）                        │                              │
│    │                │        │）-新 │                              │                              │
│    │                │        │臺幣  │                              │                              │
├──┼────────┼────┼───┼───────────────┼───────────────┤
│ 1  │100 年5 月6 日張│張哲聞位│500元 │陳立孝以其持用之0000000000號行│張哲聞販賣第二級毒品，處有期徒│
│    │哲聞與陳立孝右列│於彰化縣│      │動電話，於100 年5 月6 日凌晨2 │刑參年柒月，未扣案不詳廠牌粉紅│
│    │通話後某時。    │和美鎮彰│      │時30分20秒許、同日凌晨2 時33分│色行動電話壹支（內含０九七七一│
│    │                │和路3段 │      │56秒許、同日凌晨2 時38分34秒許│００一九二號門號卡壹張）沒收之│
│    │                │384 巷住│      │，與張哲聞持用之0000000000號行│，如全部或一部不能沒收，追徵其│
│    │                │處之巷口│      │動電話聯繫交易第二級毒品甲基安│價額，未扣案因販賣第二級毒品所│
│    │                │        │      │非他命事宜後，張哲聞即於左列交│得新臺幣伍佰元沒收之，如全部或│
│    │                │        │      │易時間、地點，販賣第二級毒品甲│一部不能沒收時，以其財產抵償之│
│    │                │        │      │基安非他命1 小包予陳立孝，並向│。                            │
│    │                │        │      │陳立孝收取左列價金，而完成交易│                              │
│    │                │        │      │。                            │                              │
├──┼────────┼────┼───┼───────────────┼───────────────┤
│ 2  │100 年4 月12日張│(1)彰化縣│1 萬  │葉鈜宥以其持用之0000000000號行│張哲聞販賣第二級毒品，處有期徒│
│    │哲聞與葉鈜宥右列│永靖鄉中│5000元│動電話，於100 年4 月12日凌晨4 │刑參年拾月，未扣案不詳廠牌粉紅│
│    │通話後之(1)同日下│山路3 段│      │時28分2 秒許、同日凌晨5 時44分│色行動電話壹支（內含０九七七一│
│    │午6 時許、(2)同日│228 號「│      │6 秒許、同日凌晨6 時1 分41秒許│００一九二號門號卡壹張）沒收之│
│    │晚上9 時許      │遠東汽車│      │、同日凌晨6 時8 分33秒許、同日│，如全部或一部不能沒收，追徵其│
│    │                │旅館」房│      │凌晨6 時10分13秒許、同日上午8 │價額，未扣案因販賣第二級毒品所│
│    │                │間內。  │      │時6 分50秒許、同日上午8 時27分│得新臺幣壹萬伍仟元沒收之，如全│
│    │                │        │      │25秒許、同日上午8 時51分36秒許│部或一部不能沒收時，以其財產抵│
│    │                │(2)彰化縣│      │、同日上午8 時53分2 秒許，陸續│償之。                        │
│    │                │埔心鄉員│      │與張哲聞持用之0000000000號行動│                              │
│    │                │鹿路中油│      │電話聯繫交易第二級毒品甲基安非│                              │
│    │                │埔心加油│      │他命事宜，而與張哲聞約定購買重│                              │
│    │                │站      │      │約1 錢之甲基安非他命後，張哲聞│                              │
│    │                │        │      │乃於同日下午6 時許，在左列(1)所│                              │
│    │                │        │      │示交易地點，先交付重約半錢之甲│                              │
│    │                │        │      │基安非他命予葉鈜宥，並向葉鈜宥│                              │
│    │                │        │      │收取一部分之價金9 千元後，離開│                              │
│    │                │        │      │上開交易地點，之後，張哲聞接續│                              │
│    │                │        │      │於同日晚上9 時許，在左列(2)所示│                              │
│    │                │        │      │交易地點，交付重約半錢之甲基安│                              │
│    │                │        │      │非他命予葉鈜宥，並向證人葉鈜宥│                              │
│    │                │        │      │收取剩餘之價金6 千元，而販賣甲│                              │
│    │                │        │      │基安非他命予葉鈜宥1 次，並完成│                              │
│    │                │        │      │交易。                        │                              │
└──┴────────┴────┴───┴───────────────┴───────────────┘
附表三：（販賣第三級毒品愷他命1次）
┌──┬────────┬────┬───┬───────────────┬───────────────┐
│編號│交易毒品時間    │交易毒品│金額  │購毒者、聯繫買賣方式（通話聯繫│主文欄                        │
│    │                │地點    │（價金│時間）                        │                              │
│    │                │        │）-新 │                              │                              │
│    │                │        │臺幣  │                              │                              │
├──┼────────┼────┼───┼───────────────┼───────────────┤
│ 1  │100 年4 月12日張│彰化縣彰│1000元│高俊偉以其持用之0000000000號行│張哲聞販賣第三級毒品，處有期徒│
│    │哲聞與高俊偉右列│化市彰美│      │動電話，於100 年4 月12日晚上10│刑伍年貳月，未扣案不詳廠牌粉紅│
│    │通話後某時。    │路「特力│      │時44分50秒許，與張哲聞持用之09│色行動電話壹支（內含０九七七一│
│    │                │屋」前  │      │00000000號行動電話聯繫交易第三│００一九二號門號卡壹張）沒收之│
│    │                │        │      │級毒品愷他命事宜後，張哲聞即於│，如全部或一部不能沒收，追徵其│
│    │                │        │      │左列交易時間、地點，販賣第三級│價額，未扣案因販賣第三級毒品所│
│    │                │        │      │毒品愷他命1 小包予高俊偉，並向│得新臺幣壹仟元沒收之，如全部或│
│    │                │        │      │高俊偉收取左列價金，而完成交易│一部不能沒收時，以其財產抵償之│
│    │                │        │      │。                            │。                            │
└──┴────────┴────┴───┴───────────────┴───────────────┘
附表四：（無償轉讓禁藥甲基安非他命1次）
┌──┬────────┬────┬───┬───────────────┐
│編號│犯罪事實        │無償轉讓│受讓禁│主文欄                        │
│    │                │禁藥    │藥者  │                              │
├──┼────────┼────┼───┼───────────────┤
│ 1  │事實欄一（四）所│甲基安非│王振宇│張哲聞明知為禁藥而轉讓，處有期│
│    │述              │他命    │、姚尚│徒刑捌月。                    │
│    │                │        │辰    │                              │
└──┴────────┴────┴───┴───────────────┘